臺灣高雄地方法院刑事判決　　　　　　　　　　　　九十一年度訴字第一四二九號
　　公　訴　人　臺灣高雄地方法院檢察署檢察官
　　被　　　告　乙○○
　　指定辯護人　本院
右列被告因準強盜案件，經檢察官提起公訴（九十一年度偵字第三六九六號），本院
判決如左：
    主  文
乙○○於夜間侵入住宅竊盜，因脫免逮捕，而當場施以強暴，累犯，處有期徒刑伍年
。
    事  實
一、乙○○曾有多次竊盜前科，復於民國八十六年間再因竊盜案件，經台灣高等法院
    高雄分院判處有期徒刑八月確定，於八十六年四月二十二日送監執行，並於同年
    八月二十五日執行完畢，又於同年間，再因竊盜案件經本院判處有期徒刑十月確
    定，於同年十一月二十一日送監執行，甫於同年七月一日執行完畢。仍不思悔改
    ，於九十一年二月九日晚間十時許，行經高雄市鼓山區○○○路五十三巷三十七
    之十號甲○○住處前，因見屋內人員正欲外出逛街，並將該住處鑰匙放置於屋旁
    附連之房間內且該房間並未上鎖之際，遂起為自己不法所有之犯意，乘渠等離去
    後，擅行侵入該房間內取得房屋鑰匙，並持以開啟進入該住處內竊取甲○○所有
    之撲滿一個（內有現金新台幣一萬三千元），得手後欲行離去時，適逢甲○○返
    家當場發覺而高喊「小偷」並趨前阻擋逮捕。詎乙○○為圖脫免逮捕竟當場口出
    穢言，並施以暴力以徒手毆打甲○○右臉頰，致之受有右臉頰紅腫疼痛之傷害（
    傷害部分未據告訴）後倉皇逃逸，並將竊得之撲滿一個掉落於甲○○上開住處內
    。嗣經甲○○報警後，警方依現場遺留指紋而循線於九十一年二月十日晚間七時
    三十分許查獲乙○○。
二、案經高雄市政府警察局鼓山分局報請台灣高雄地方法院檢察署檢察官偵查起訴。
    理  由
一、右揭犯罪事實，業據被告乙○○迭於警訊、偵訊及審訊時坦承不諱，核與被害人
    甲○○於警訊及本院審理時指訴情節大致相符，復有高雄市政府警察局山分局九
    十一年三月四日高市警鼓分刑字第○九一○○○三三七七號函附政部警政署刑事
    警察局鑑驗書有關乙○○指紋鑑驗書一份在卷可稽，顯見被告確有於上揭時、地
    ，夜間侵入他人住宅，竊取告訴人動產，並為脫免逮捕而以強暴方式毆打告訴人
    之事實。本院指定辯護人雖以被告上開強暴手段未達致使被害人不能抗拒程度，
    與強盜罪之構成要件不符等節為被告抗辯，然刑法第三百二十九條準強盜罪之所
    謂施強暴或脅迫，只須有此行為即足，並不以致使被害人不能抗拒為必要（最高
    法院九十一年度台上字第三七四六號判決可資參照），是而被告既有上開施以強
    暴手段以脫免逮捕行為，不論告訴人甲○○是時究否陷於不能抗拒程度，仍無礙
    於前開犯罪事實之認定，本件罪証明確，被告犯行洵堪認定，應依法論科。
二、被告乙○○於右揭九十一年二月九日晚間十時許，擅行進入告訴人甲○○居住之
    住處，竊取甲○○所有之撲滿一個，得手後為圖脫免逮捕，竟對趨前阻擋之甲○
    ○當場施暴，所為應係第三百二十九條之準強盜罪，而有刑法第三百二十一條第
    一項第三款之加重條件，自應依同法第三百三十條第一項加重強盜罪論處（最高
    法院四十二年台上字第五二三號判例參照）。公訴人認被告乙○○上開所為係犯
    刑法第三百二十九條、第三百二十條第一項之準強盜既遂罪，則容有未洽，惟起
    訴之社會基本事實既屬同一，本院自得併予審酌並變更起訴法條。查被告乙○○
    曾有多次竊盜前科，復於民國八十六年間再因竊盜案件，經台灣高等法院高雄分
    院判處有期徒刑八月確定，於八十六年四月二十二日送監執行，並於同年八月二
    十五日執行完畢，又於同年間，再因竊盜案件經本院判處有期徒刑十月確定，於
    同年十一月二十一日送監執行，甫於同年七月一日執行完畢，此有臺灣高等法院
    被告全國前案紀錄表可按，其五年內再犯本件有期徒以上之罪，為累犯，應依法
    加重其刑。另本院審酌被告所犯加重準強盜罪之最低刑度為七年以上有期徒刑之
    罪，然刑法第三百三十條之加重準強盜罪之所以將加重竊盜行為當場所施之強暴
    脅迫認定與加重強盜罪為相同評價之行為，其目的係在於使竊盜之被害人得以於
    竊盜之當場為保全自己身體、財產或蒐集證據採取必要之措施，並使竊盜者有所
    顧忌而不敢進一步侵害被害人之身體、自由等法益，此種規定在貫徹前揭之立法
    目的確有其必要，惟查被告乙○○所竊取之財物僅新台幣一萬三千元，價值非鉅
    且業據被害人取回，又其係因遭被害人趨前阻擋不讓其離去始為強暴行為，並未
    對被害人造成嚴重傷勢，其犯罪情狀尚堪憫恕，本院因認量處法定最低本刑猶嫌
    過重，是依刑法第五十九條規定酌減其刑。被告犯前開之加重強盜既遂部分，其
    有加重（累犯）及減輕（刑法第五十九條）事由，應先加後減。審酌被告曾屢有
    竊盜前科，業見前述說明，足見其平日素行不端，又因一時貪念，竟再竊取他人
    物品，且事後為圖脫免逮捕極以強暴手段傷害告訴人，其不但影響被害人身心甚
    鉅，對社會治安之危害匪淺，量刑本不宜從輕，惟念及犯後已完全坦承犯行，態
    度良好、被害人損失之情節尚不嚴重等其他一切情狀，爰酌情量處如主文所示之
    刑。
據上論斷，應依刑事訴訟法第二百九十九條第一項前段、第三百條，刑法第三百三十
條第一項、第四十七條、第五十九條，判決如主文。
本案經檢察官陳俊宏到庭執行職務。
中      華      民      國      九十一     年     十一     月  二十九   日
                              臺灣高雄地方法院刑事第六庭
                                      法  官  邱  基  峻
右正本證明與原本無異。
如不服本判決，應於判決送達後十日內，向本院提出上訴狀。
                                      書記官  顏  平  國
中    華    民    國      九十一      年      十一      月      二十九  日
附錄本案論罪科刑法條全文：
中華民國刑法第三百三十條
犯強盜罪而有第三百二十一條第一項各款情形之一者，處七年以上有期徒
刑。
前項之未遂犯罰之。
